# 关联交易定价不公允问题

提问人：老凹牛 时间：2020-09-09 12:33:07
拟上市企业将产品低于市场价卖给公司实际控制人控制的关联方，关联方收到货物后按照市场价转卖给公司的客户，公司这么操作的原因是关联方所在地香港税率低，通过这种方式将一部分利润留在香港公司，整体税赋降低。
请教陈版和各位前辈，关于这部分不公允关联交易的处理，一般的常规操作是怎么处理的？我们想能不能让关联方把差价补上作为纠正措施？另外一个方案是拟上市主体把关联方收购过来，纳入合并范围，这样关联交易就抵消了，是否就可以不再解释关联交易的问题？麻烦各位前辈和大佬不吝赐教。

回答人：chenyiwei
基于保证拟上市公司产供销业务链条完整的考虑，建议拟上市公司向实际控制人收购该香港关联公司，同时获取其客户资源。
在确定收购价格时，原则上按照香港公司的账面价值，但要扣除历史上因不公允的关联交易导致留存于香港公司的累计收益金额。